【裁判字號】    95,簡上,82
【裁判日期】    950727
【裁判案由】    毒品危害防制條例
【裁判全文】
臺灣基隆地方法院刑事判決              95年度簡上字第82號
上  訴  人
即  被  告  乙○○
上列被告因毒品危害防制條例案件，不服本院基隆簡易庭中華民
國95年4月21日95年度基簡字第352號第一審簡易判決（聲請案號
：95年度偵字第900號）提起上訴，本院管轄之第二審合議庭判
決如下：
    主  文
上訴駁回。
    事實及理由
一、本案經本院審理結果，認第1審判決以被告乙○○所犯係違
    反毒品危害防制條例第11條第1項之持有第一級毒品罪，而
    判處被告有期徒刑5月，如易科罰金以300元折算1日，其認
    事用法均無違誤，量刑亦屬適當，應予維持，並引用第1審
    判決書記載之事實、證據及理由。
二、上訴人即被告乙○○上訴意旨略以：查獲的第一級毒品海洛
    因1包淨重0.14公克，不是伊的，是友人丙○○的，在警詢
    時就沒有承認，是警察自己寫的云云，指摘原判決不當。經
    查：被告乙○○於95年2月7日下午3時20分許，在基隆市○
    ○路168巷11弄口，為警查獲其非法持有第一級毒品海洛因1
    包淨重0.14公克等節，業據證人甲○○即查獲本案之員警到
    院證稱：「當時為春安工作期間，我和同事許倉陽一起服勤
    ，原本是在大慶大城社區查通緝犯，結果沒查到，我們開車
    從社區下來時，看到乙○○在巷口，許倉陽知道乙○○是毒
    品人口，打算把車子掉頭回來，發現丙○○騎機車過來（許
    倉陽曾經辦過丙○○的案子），車子掉頭過來時，看到乙○
    ○和丙○○碰面，我們立即下車表明身分盤查，請2人將身
    上的違禁物自行交出，結果看到扣案的海洛因從乙○○左側
    褲腰附近掉落地上，且在派出所內乙○○也承認海洛因是他
    的。」等語、證人丙○○到院亦證稱：「扣案的毒品海洛因
    不是我的，當天是乙○○打電話給我約在大慶大城社區見面
    聊天，我們在查獲地點聊約2至3分鐘，警察就來盤查，並在
    乙○○腳邊發現1包海洛因。」等語（均見本院95年7月13日
    審判筆錄）綦詳，且查獲之毒品經警送法務部調查局鑑定之
    結果，含第一級毒品海洛因成分，淨重0.14公克，有該局95
    年3月29日調科壹字第320003615號鑑定通知書1份在卷可考
    ；經本院勘驗被告之警詢筆錄結果，「(一)員警於訊問時，始
    終錄音，前後連貫，係一問一答方式製作警詢筆錄，錄音內
    容與筆錄相符。(二)被告於警詢時稱『警察問我身上有沒有違
    禁品，我說沒有，後來我拿出我口袋的東西，裡面並沒有海
    洛因，但地上看到1包海洛因』、『查獲的海洛因，我不知
    道是誰的，可能是我以前用毒品時忘記留下來的』。(三)被告
    於警詢中均未提及查獲之海洛因毒品為丙○○所有。」等情
    ，有本院95年6月16日刑事勘驗筆錄1份附卷可參，堪認證人
    甲○○、丙○○前開證言非虛，被告辯稱毒品海洛因係證人
    丙○○所有云云，顯與事實不符，不足採信。被告之犯行事
    證明確，應依法論科。
三、核被告所為，係犯毒品危害防制條例第11條第1項之持有第
    一級毒品罪。按行為後法律有變更者，適用行為時之法律。
    但行為後之法律有利於行為人者，適用最有利於行為人之法
    律，現行刑法第2條第1項定有明文。被告前於因施用毒品案
    件，經本院判處有期徒刑6月確定，甫於94年4月19日執行完
    畢，此有臺灣高等法院被告前案紀錄表1紙附卷可稽，其於5
    年以內再故意犯本件有期徒刑以上之罪，不論依修正前之刑
    法第47條，或修正後之刑法第47條第1項之規定，均構成累
    犯，對被告而言並無有利或不利之情形，自不生新舊法比較
    之問題，應逕依修正前之刑法第47條之規定，論以累犯，並
    加重其刑。原審審酌被告犯罪之動機、目的、手段、所生危
    害、犯後態度等一切情狀，量處有期徒刑5月，並諭知易科
    罰金之折算標準，並無不當。又被告於犯罪時之刑法第41條
    第1項前段規定：「犯最重本刑為5年以下有期徒刑以下之刑
    之罪，而受6個月以下有期徒刑或拘役之宣告，因身體、教
    育、職業、家庭之關係或其他正當事由，執行顯有困難者，
    得以1元以上3元以下折算一日，易科罰金。」，依被告行為
    時之易科罰金折算標準，修正前罰金罰鍰提高標準條例第2
    條前段（現已刪除）規定，就其原定數額提高為100倍折算1
    日，則本件被告行為時之易科罰金折算標準，應以銀元300
    元折算1日，經折算為新臺幣後，應以新臺幣900元折算為1
    日。惟95年7月1日修正公布施行之刑法第41條第1項前段則
    規定：「犯最重本刑為五年以下有期徒刑以下之刑之罪，而
    受六個月以下有期徒刑或拘役之宣告者，得以新臺幣一千元
    、二千元或三千元折算一日，易科罰金。」比較修正前後之
    易科罰金折算標準，以95年7月1日修正公布施行前之規定，
    較有利於被告，則應依現行刑法第2條第1項前段，適用修正
    前刑法第41條第1項前段規定，定其折算標準。以往實務見
    解，認原判決未及比較適用新舊法時，上訴後，雖比較結果
    以舊法有利於行為人，而原判決別無其他撤銷事由，仍應由
    本院以此為由撤銷改判。惟修正後現行之刑法第2條第1項之
    規定，係以適用行為時法為原則，因此原判決雖未及比較適
    用，係上訴本院第2審合議庭後，經比較新舊法，行為後之
    法律並非較有利於行為人，仍應適用行為時法，則原判決適
    用行為時法即無不當，自不構成撤銷之事由，附此說明。綜
    上，本件被告犯行明確，被告上訴意旨徒以空言否認其持有
    第一級毒品海洛因云云，指摘原判決不當，難認有理由，應
    予駁回。
據上論斷，應依刑事訴訟法第455條之1第1項、第3項、第368條
、第373條，判決如主文。
本案經檢察官丁○○到庭執行職務。
中    華    民    國    95    年    7    月    27    日
                  刑事第三庭審判長法  官    王福康
                                  法  官    齊  潔
                                  法  官    何怡穎
以上正本證明與原本無異。
本件判決不得上訴。
中    華    民    國    95    年    7    月    27    日
                                  書記官    李繼業


司法院資訊處製作；財團法人民間司法改革基金會備份。
